【裁判字號】    95,上易,1458
【裁判日期】    951226
【裁判案由】    竊盜
【裁判全文】
臺灣高等法院臺中分院刑事判決        95年度上易字第1458號
上  訴  人
即  被  告  甲○○
上列上訴人因竊盜案件，不服臺灣彰化地方法院95年度易字第44
1號中華民國95年9月13日第一審判決（起訴案號：臺灣彰化地方
法院檢察署95年度偵字第2124號），提起上訴，本院判決如下：
    主  文
上訴駁回。
    事  實
一、甲○○前曾：(1)於民國（下同）八十九年五月十三日，因竊
    盜案件，經臺灣臺中地方法院以八十九年度易字第七四七號
    判處有期徒刑八月，緩刑三年確定（上開緩刑嗣經撤銷確定
    ）；(2)又於九十一年十一月十九日，復因竊盜案件，經本院
    以九十一年度上易字第一五二八號判處有期徒刑一年確定（
    前開(1)、(2)所示之罪刑，後經定應執行刑為有期徒刑一年六
    月確定）；(3)再於九十三年八月十六日，因偽造文書案件，
    經臺灣臺中地方法院以九十三年度訴緝字第四００號判處有
    期徒刑四月，得易科罰金確定，前揭罪刑經入監接續執行後
    ，於九十四年十月二十一日假釋付保護管束（上開保護管束
    於九十五年二月八日屆滿）。詎仍不知警惕，於前開假釋付
    保護管束之期間內，又另行基於為自己不法所有意圖之單一
    接續竊盜犯意，於九十四年十一月三十日中午十二時許至同
    日下午三時四十五分許之期間內某時，在已成年之乙○○位
    於彰化縣和美鎮○○路一一一號住宅前，先以不詳方法破壞
    上址住宅之兼具隔絕防閑作用而為安全設備之紗窗，並以不
    詳方式逾越上開紗窗而開啟大門門鎖，打開該住宅之大門進
    入屋內，竊取乙○○所有之鑰匙（含停放在該址屋前走廊之
    車牌號碼Ｘ五─０九六九號自小客車之汽車鑰匙及該住處之
    門鎖鑰匙）後，接續以上開汽車鑰匙發動車牌號碼Ｘ五─０
    九六九號自小客車（價值約新臺幣三十萬元）而駕駛離去之
    方式，竊取前開自小客車一部得逞。嗣經乙○○於同日下午
    三時四十五分許發現失竊並報警處理，乃為警於當日在乙○
    ○上開住宅紗門門把上方採獲指紋一枚，經送內政部警政署
    刑事警察局以輸入電腦析鑑並由人工確認鑑定之結果，認與
    該局檔存之甲○○指紋卡之左食指指紋相符而查獲。
二、案經彰化縣警察局和美分局報請臺灣彰化地方法院檢察署檢
    察官偵查起訴。
      理  由
一、本件有關以下所引用上訴人即被告 (以下簡稱被告）甲○○
    以外之人於審判外之言詞或書面陳述，而不符合刑事訴訟法
    第一百五十九條之一至第一百五十九條之四之規定者，業經
    公訴人、被告及選任辯護人分別於本院或原審準備程序明示
    同意作為證據，且經原審及本院於審理時當庭直接提示而為
    合法之調查，公訴人、被告及選任辯護人亦未於言詞辯論終
    結前聲明異議，本院審酌前開證據作成或取得之狀況，並無
    非法或不當取證之情事，且亦無顯不可信之情況，故認為適
    當而得以作為證據，是前開證據依刑事訴訟法第一百五十九
    條之五之規定，具有證據能力，核先敘明。
二、訊據被告甲○○矢口否認涉有何上揭竊盜犯行，辯稱：伊在
    被害人乙○○住處門上為警採獲之指紋，應係其於九十四年
    十一月下旬某日下午一、二時許，與老闆王兆毅一起前往彰
    化縣和美鎮找客戶討債時，因找錯家所遺留，當時伊有按被
    害人住處門鈴及以手拍打大門木門後，因均無人回應，即行
    離去，伊並無竊取被害人乙○○前開鑰匙及車牌號碼Ｘ五─
    ０九六九號自小客車之犯行云云。惟查：
（一）上開被害人乙○○所有之車牌號碼Ｘ五─０九六九號自小
      客車，係於九十四年十一月三十日中午十二時十分許，停
      放在其前開住宅屋前走廊，並於同日下午三時四十五分許
      發現失竊一節，已據證人乙○○於警詢時證述明確；又被
      害人乙○○所有前揭自小客車之汽車鑰匙及住宅門鎖鑰匙
      原均放置在屋內，係遭人以破壞住處紗窗後開啟大門門鎖
      而自大門入內行竊前開鑰匙後，再竊取前開自小客車等情
      ，亦據證人乙○○於偵查中結證屬實。
（二）又被害人乙○○於九十四年十一月三十日下午三時四十五
      分許發現失竊後，隨即報警處理，並經警於同日徵得被害
      人乙○○之同意，在其上址住處大門木門把手上方採獲指
      紋一枚後，送請內政部警政署刑事警察局以輸入電腦析鑑
      並由人工確認鑑定之結果，認與該局檔存之被告指紋卡之
      左食指指紋相符等情，有彰化縣警察局勘查採證同意書、
      採證所得指紋影本、採證位置及指紋編號紀錄、內政部警
      政署刑事警察局鑑驗書各一份在卷可稽。
（三）而被告於九十五年四月十三日上午偵訊之初先供稱：「（
      問：九十四年十一月三十日下午三時四十五分左右，有無
      在彰化縣和美鎮○○路一一一號出現？）我記憶所及我沒
      在那邊出現。（問：（提示）內政部警政署鑑驗書，被害
      人住處採集到你的指紋，有無意見？）我不曉得為什麼我
      的指紋出現在那裏。」等語，嗣於同日下午三、四時許為
      警詢問時則改稱：伊於九十四年十一月三十日上午十時許
      ，在臺中市○村○路的弘麒產管理公司上班，擔任該公司
      總經理王兆毅之司機，伊不確定九十四年十一月三十日其
      人在何處，但伊曾於九十四年十一月間和老闆王兆毅前往
      彰化縣和美鎮受託處理債務而前至被害人乙○○上開住處
      拜訪，可能是因為找錯家才會在被害人乙○○上址住宅門
      上留下指紋等語。惟證人王兆毅於原審審理時到庭具結證
      稱：被告假釋出監後，曾在其公司受僱一個多月，負責與
      其一同外出討債，外出之際有時係其開車，如其精神不好
      ，則由被告開車，卷內照片所示之被害人乙○○住處房屋
      ，其未曾去過，並不認識屋主，亦不知道屋主係何人，又
      被告於受僱期間平日所使用之交通工具係機車，被告除與
      其一起工作外出之外，也會自己外出購物或處理事情等語
      ，是被告辯稱伊於被害人乙○○失竊時，係受僱為王兆毅
      之司機，並曾與王兆毅一同前至被害人乙○○住處拜訪云
      云，與證人王兆毅證稱其未曾去過被害人乙○○上址房屋
      一語並不相符。
（四）再被告於原審審理時供稱：伊前往被害人乙○○住處時，
      有攜帶客戶聯絡電話及地址等資料，於到達被害人乙○○
      住宅後，伊先按門鈴，並以口頭喊叫及以手拍打木門後，
      即行離去，且除上開動作外，即未再有其餘之舉動等語，
      並當庭將手舉至其頸部處，攤開五指（指尖朝上）、前後
      晃動而示範其所稱當時拍打被害人乙○○住處大門木門之
      動作。而被害人乙○○上址住宅大門上方清楚標示有門牌
      號碼，且採獲被告指紋附近之木門門把位置遠低於一般人
      之頸部，上開門把係在面對該門之左側邊緣之處，又緊接
      木門左側則為磁磚牆壁等情，有現場照片四幀在卷可憑。
      是被告既自稱伊前往被害人乙○○住宅時，攜有客戶住址
      等資料，且被害人乙○○住處大門上方，已有門牌號碼標
      示牌可資辨識，被告辯稱伊有找錯客戶之情形云云，已無
      可信；況被告在上開木門門把上方為警採獲之指紋為左手
      食指指紋，依被告所稱其係以攤開五指拍打木門之手勢及
      前開被害人乙○○住處木門情形，則被告拍打時，其左手
      中指至小指之三指，應係在木門左側之不易發出聲響之磁
      磚牆壁上拍打，此顯與其拍打木門之用意係在發出聲響以
      引起屋內人員之回應一情有悖；另被告於本院雖又辯稱如
      有開門入屋，屋內當會亦留下指紋，惟查被告入屋後如刻
      意謹慎小心，非必即會留下完整指紋遭鑑驗出來，故其上
      開所辯，顯均係臨訟卸責之詞，無可採信。
（五）綜上所陳，被害人乙○○前址住處屋內僅遭竊停放屋前走
      廊之車牌號碼Ｘ五─０九六九號自小客車鑰匙及該址門鎖
      鑰匙，顯見啟門入內行竊者，意係在拿取汽車鑰匙以竊得
      前開自小客車，而被告之上開辯解先後反覆不一，且被告
      就被害人乙○○前揭住宅木門於失竊當日，何以會遺留其
      左手食指指紋一節，亦無法為合理之說明（被告所辯因違
      反常情而無可信已詳述如前），復衡以一般人應不致無故
      在他人住宅大門門把上方遺留指紋及被害人乙○○於發現
      失竊後隨即報警處理，並為警採獲被告指紋等情，堪認前
      開被告於被害人乙○○住處木門門把上方之指紋，係被告
      為入內行竊時所遺留。此外，復有彰化縣警察局車輛協尋
      電腦輸入單、車輛竊盜詳細資料畫面各一份在卷可佐，
      本件事證明確，被告犯行洵堪認定。
二、查被告行為後，於九十四年二月二日修正公布之刑法，已自
    九十五年七月一日起生效施行，然刑法第三百二十一條之規
    定並未修正，又按紗窗雖為防止蚊蠅而設，但亦兼具隔絕防
    閑作用，如毀越紗窗入內行竊，應構成毀越安全設備竊盜犯
    行（臺灣高等法院暨所屬法院七十四年度法律座談會意見意
    旨參照）。是核被告所為，係犯刑法第三百二十一條第一項
    第二款之毀越安全設備竊盜罪【被害人乙○○於偵查中雖表
    示提出告訴之意，然被告構成該罪，即不另論毀損及侵入住
    宅罪（最高法院二十七年度上字第一八八七號判例意旨參照
    ），附此敘明】。又被告於時間、空間密接之情狀下，先、
    後竊取上開鑰匙及自小客車之行為，係屬單一竊盜行為之接
    續進行，為接續犯，應僅成立竊盜之單純一罪。原審以被告
    罪証明確，適用上開規定，並審酌被告之素行【被告前曾：
    (1)於八十九年五月十三日，因竊盜案件，經臺灣臺中地方法
    院以八十九年度易字第七四七號判處有期徒刑八月，緩刑三
    年確定（上開緩刑嗣經撤銷確定）；(2)又於九十一年十一月
    十九日，復因竊盜案件，經本院以九十一年度上易字第一五
    二八號判處有期徒刑一年確定（前開(1)、(2)所示之罪刑，後
    經定應執行刑為有期徒刑一年六月確定）；(3)再於九十三年
    八月十六日，因偽造文書案件，經臺灣臺中地方法院以九十
    三年度訴緝字第四００號判處有期徒刑四月，得易科罰金確
    定，前揭罪刑經入監接續執行後，於九十四年十月二十一日
    假釋付保護管束（上開保護管束於其本案竊盜行為後之九十
    五年二月八日始行屆滿），有臺灣彰化地方法院檢察署刑案
    資料查註紀錄表、臺灣高等法院被告全國前案紀錄表各一份
    在卷可考，詎竟仍不知警惕，於上開保護管束之期間內另行
    起意再犯本案】、犯罪之動機、目的係為圖一己之私利、竊
    盜之手段、竊取財物之價值、對被害人乙○○所生之損害及
    其犯罪後之態度等一切情狀，量處有期徒刑一年二月，以示
    懲儆。其認事用法，核無違誤，量刑亦屬妥適。被告上訴意
    旨仍執陳詞，否認右揭犯行而指摘原判決不當，經核非有理
    由，應予駁回。
據上論結，應依刑事訴訟法第三百六十八條，判決如主文。
本案經檢察官丙○○到庭執行職務。
中    華    民    國    95    年    12 月    26       日
            刑事第七庭  審判長法  官  林  榮  龍
                              法  官  江  錫  麟
                              法  官  鄭  永  玉
上列正本證明與原本無異。
不得上訴。
                              書記官  呂  淑  芬
中    華    民    國    95    年    12   月    27     日
附錄論罪科刑法條：
刑法第三百二十一條第一項第二款：
犯竊盜罪而有左列情形之一者，處六月以上、五年以下有期徒刑
：
二  毀越門扇、牆垣或其他安全設備而犯之者。
                                                      Ａ


司法院資訊處製作；財團法人民間司法改革基金會備份。
